臺灣基隆地方法院刑事判決　　　　　　　 96年度訴字第824號
公　訴　人　臺灣基隆地方法院檢察署檢察官
被　　　告　乙○○
上列被告因搶奪等案件，經檢察官提起公訴（96年度偵字第4956
、5011號），並經本院合議庭裁定由受命法官獨任進行簡式審判
程序，判決如下：
    主      文
乙○○意圖為自己不法之所有，而搶奪他人之動產，累犯，處有
期徒刑捌月；又竊盜，累犯，處有期徒刑參月。應執行有期徒刑
拾月。
    事實及理由
一、本件犯罪事實應更正補充：「被告乙○○甫於民國96年3 月
    24日（起訴書誤載96 年3月25日）執行完畢出監。嗣經其主
    動帶同警方尋回竊取之車號LOY-583 號機車1輛及鑰匙1支，
    對於未發覺之犯罪自首而接受偵訊。」、證據應補充：「被
    告於本院準備程序及審判程序之自白。」、應適用之法條應
    補充：「被告於施用毒品案件經警逮捕後，經其主動向警方
    供述竊取車號LOY-583號機車1輛及鑰匙1 支之犯行，有被告
    96年9月20日第1次警訊筆錄在卷可參，其對於未發覺之犯罪
    自首所接受裁判，應依刑法第62條前段之規定減輕其刑。」
    外，餘均引用如附件檢察官起訴書之記載。
二、據上論斷，應依刑事訴訟法第273條之1 第1項、第284條之1
    、第299條第1項前段、第310條之2、第454條第2項，刑法第
    325條笫1項、第320條笫1項、第47 條第1項、第62條前段、
    第51條笫5款，判決如主文。
本案經檢察官甲○○到庭執行職務。
中　　華　　民　　國　　96　　年　　11　　月　　14 　日
                  刑事第四庭法  官    何怡穎
以上正本證明與原本無異。
對於本件判決如有不服，應於收受送達後10日內，向本院提出上
訴書狀，上訴於臺灣高等法院，並按他造當事人之人數附具繕本
。
中　　華　　民　　國　　96　　年　　11　　月　　14 　日
                            書記官    鄭梅君
附錄本案論罪科刑法條：
刑法第325條第1項
意圖為自己或第三人不法之所有，而搶奪他人之動產者，處6月
以上5年以下有期徒刑。
刑法第320條第1項
意圖為自己或第三人不法之所有，而竊取他人之動產者，為竊盜
罪，處5年以下有期徒刑、拘役或5百元以下罰金。
附件：
臺灣基隆地方法院檢察署檢察官起訴書
　　　　　　　　　　　　　　　　　　　96年度偵字第4956號
                                                第5011號
　　被　　　告　乙○○　男　41歲（民國○○年○○月○日生）
　　　　　　　　　　　　國民身分證統一編號：Ｚ000000000號
　　　　　　　　　　　　住基隆市七堵區○○○路61巷19之3
　　　　　　　　　　　　號
　　　　　　　　　　　　（現在臺灣基隆看守所羈押中）
上列被告因搶奪等案件，業經偵查終結，認應提起公訴，茲將犯
罪事實及證據並所犯法條分敘如下：
            犯罪事實
一、乙○○前因違反毒品危害防制條例案件，經臺灣基隆地方法
    院於民國94年9月5日，以94年度訴字第483號判決判處有期
    徒刑8月確定；復因竊盜案件，經同法院於94年8月18日，以
    94年度簡上字第89號判處有期徒刑6月；上開2刑又經同法院
    以94年度聲字第972號裁定定應執行有期徒刑1年後，與其前
    因竊盜案件，經臺灣高等法院於94年5月24日，以94年度上
    易字第489號判決判處有期徒刑7月確定之刑接續執行，甫於
    96年3月25日執行完畢出監。詎乙○○仍不知悔改，因缺錢
    花用，竟意圖位自己不法所有，先後於(一)96年9月19日上午
    11時25分許，在位於基隆市○○路之「白馬遊藝場」附近，
    見丙○○一人獨自行走在前，認有機可乘，即自後方趨近並
    徒手搶奪丙○○持於右手之手提包1只（內有行動電話1具＜
    NOKIA牌，型號：6101，序號：00000000000000＞、新臺幣
    （下同）650元之零錢、健保卡、提款卡及玉墜1個等物）得
    手後，旋即逃離現場，並將上開行動電話持至不知情林坤榕
    所經營之「瀚洋通訊行」變賣，所得之1100元連同搶得之上
    開零錢均花用殆盡，其餘物品連同手提包則棄置在基隆市○
    ○路某處騎樓下（經不詳之人拾獲即交予警方處理，業經警
    發還丙○○，玉墜則不知所蹤）。(二)96年9月20日上午10時
    許，在基隆市○○路、信二路口，發現施舜所使用，適停放
    在該路口之車號LOY─583號普通重型機車鑰匙疏未拔下，竟
    逕自以該鑰匙開啟而竊取該機車得手後，供其代步之用，嗣
    並將該機車停放在基隆市○○區○○路59號前。丙○○於遭
    搶後旋即報警處理，經警調閱附近之各該監視錄影畫面加以
    比對，得知行搶之人曾至附近某超商購物，繼而通知羅俊雄
    前來協助指認，獲悉行搶者即為乙○○，並於乙○○於96年
    9 月20日下午5時30分許，在基隆市○○路5號前，因持有供
    其施用第一級毒品海洛因所用之注射針筒為警逮捕後併予詢
    問，經乙○○供述並帶同警方前往尋得上開機車1輛及鑰匙1
    支（均已發還施舜）後，始查悉上情。
二、案經基隆市警察局第一分局報告偵辦。
            證據並所犯法條
一、證據清單及待證事實：
┌──┬────────┬──────────────┐
│編號│    證據方法    │         待證事實           │
├──┼────────┼──────────────┤
│ 1  │被告乙○○之自白│全部犯罪事實。              │
│    │。              │                            │
├──┼────────┼──────────────┤
│ 2  │1.證人即被害人羅│被告確有實施上開搶奪及竊盜犯│
│    │  麗華之結證。  │行之犯罪事實，以及被告將上開│
│    │2.證人即被害人施│行動電話變賣牟利之過程。    │
│    │  舜警詢陳述。  │                            │
│    │3.證人林坤榕、羅│                            │
│    │  俊雄警詢陳述。│                            │
├──┼────────┼──────────────┤
│ 3  │1.被告行搶前至某│全部犯罪事實（經查：雙向通聯│
│    │  超商購物及行後│紀錄所示證人丙○○遭搶前所使│
│    │  逃離現場之監視│用之行動電話序號與被告持以變│
│    │  攝影畫面翻拍照│賣之行動電話序號相符，足認該│
│    │  片。          │行動電話確係被告行搶所得之物│
│    │2.被告帶同警員前│）。                        │
│    │  往起獲上開機車│                            │
│    │  之現場照片。  │                            │
│    │3.被告變賣上開行│                            │
│    │  動電話時書立之│                            │
│    │  切結書影本1份 │                            │
│    │  。            │                            │
│    │4.被害人施舜立具│                            │
│    │  之贓物認領保管│                            │
│    │  單1紙。       │                            │
│    │5.證人丙○○所使│                            │
│    │  用之0000000000│                            │
│    │  號行動電話門號│                            │
│    │  雙向通聯紀錄1 │                            │
│    │  份。          │                            │
└──┴────────┴──────────────┘
二、核被告所為，係犯刑法第325條第1項之搶奪及同法第320條
    第1項之竊盜等罪嫌。其所犯上開二罪嫌間，犯意各別，行
    為有異，請予分論併罰。查被告有如犯罪事實欄所示前科執
    行完畢，有本署刑案資料查註紀錄表1份在卷供參，其於5年
    內再犯本案有期徒刑以上之二罪，均為累犯，均請依刑法第
    47條第1項規定加重其刑。末請審酌被告前科累累，素行不
    端，身染毒癮，且甫於徒刑執行完畢出監後，未及6月，除
    屢次再行施用毒品外，並涉犯本案各該犯行，顯見其自制能
    力薄弱，惟其犯後均能坦認犯行，態度良好等情狀，就竊盜
    罪嫌部分判處有期徒刑3月，就搶奪罪嫌部分，判處有期徒
    刑8月，以資懲儆。
三、依刑事訴訟法第251條第1項提起公訴。
    此　致
臺灣基隆地方法院
中　　華　　民　　國　　96　　年　　10　　月　　16　　日
　　　　　　　　　　　　　　　檢察官　黃　鴻　達
本件正本證明與原本無異
中　　華　　民　　國　　96　　年　　10　　月　　22　　日
　　　　　　　　　　　　　　　書記官　林　亮　珠
附錄所犯法條：
刑法第325條第1項
    意圖為自己或第三人不法之所有，而搶奪他人之動產者，處6
    月以上 5 年以下有期徒刑。
第320條第1項
    意圖為自己或第三人不法之所有，而竊取他人之動產者，為
    竊盜罪，處5年以下有期徒刑、拘役或5百元以下罰金。
